【裁判字號】    89,自,471
【裁判日期】    891013
【裁判案由】    毀損
【裁判全文】
臺灣臺中地方法院刑事判決                          八十九年度自字第四七一號
    自  訴  人  南平租賃
                有限公司  設台中市○區○○路三段二九０號
    代  表  人  丁○○
    自訴代理人  甲○○
    被      告  乙○○
右列被告因毀損案件，經自訴人提起自訴，本院判決如左：
    主  文
乙○○無罪。
    理  由
一、自訴意旨略以：被告乙○○於民國八十九年四月十六日晚上二十時四十分許，至
    自訴人南平租賃有限公司承租車號Ａ四─七○八三號自小客車一台，並約定租期
    為一日，詎屆期被告竟未能按時歸還，經自訴人派員追索，迄同年月二十一日下
    午，被告才出面告知車輛遭竊，自訴人旋即向警察機關先行備案，至同年五月二
    日，經台中市警察局第五分局通知尋獲，但該車之車窗已被敲破，內部重要配件
    如音響主機、變速箱控制盒、引擎電腦盒等均遭拆除，車輛已完全喪失動力功能
    ，致自訴人支出修護費及營業損失共逾新台幣十八萬元，因認被告涉有刑法第三
    百五十四條之毀損罪嫌云云。
二、按犯罪事實應依證據認定之，無證據不得推定其犯罪事實，又不能證明被告犯罪
    者，應諭知無罪之判決，刑事訴訟法第一百五十四條、第三百零一條第一項前段
    分別定有明文。次按自訴人在刑事訴訟法上為原告之身份，對於其所述之事實應
    舉出證據，不能僅憑自訴人之陳述作為認定事實之唯一證據，又認定不利於被告
    之事實，須依積極證據，茍積極證據不足為不利於被告事實之認定時，即應為有
    利於被告之認定，更不必有何有利之證據，最高法院七十二年度台上字第四三二
    二號判決及三十年上字第八一六號判例可資參照。
三、訊據被告乙○○堅決否認有右揭毀損犯行，辯稱：上開自小客車是友人丙○○承
    租的，因丙○○無駕照，遂要求以伊之名義陪同前往租車，該車自租得後，即交
    由丙○○使用，直至自訴人公司打電話通知伊，伊才知道該車遭竊，伊並未使用
    、毀損該車等語。經查：本件被告乙○○係因友人丙○○未考領駕駛無法租車使
    用，而以自己之名義，由丙○○擔任連帶保證人，向自訴人公司承租上開車號Ａ
    四─七○八三號自小客車一台，租得後，該車即交由丙○○使用，嗣於八十七年
    四月二十一日，丙○○將該車停放在台中市中國醫藥學院附近而遭不詳人士竊走
    等情，業據證人丙○○於本院審理時到庭證述屬實，復有出租約定承諾切結書及
    台中市警察局車輛尋獲證明單影本各一紙附卷可稽，是被告乙○○名義上雖為承
    租人，然實際上係由丙○○占有使用該車，則該車既非為被告乙○○所持有，而
    自訴人亦無法提出該車確係遭被告毀損之其他相關事證以供本院進一步查證，顯
    難僅因被告係車輛承租人即遽認其有毀損犯行。此外，復查無其他積極確切之證
    據足資證明被告乙○○有何犯行，因不能證明被告犯罪，應為其無罪判決之諭知
    。
據上論斷，應依刑事訴訟法第三百四十三條、第三百零一條第一項，判決如主文。
中      華      民      國      八十九      年      十    月    十三    日
                                  法  官 崔 玲 琦
右正本證明與原本無異。
如不服本判決，應於送達後十日內向本院提出上訴狀 （須附繕本） ，上訴於台灣高
法院台中分院。
                                  書記官
中      華      民      國      八十九      年      十    月    十三    日


司法院資訊處製作；財團法人民間司法改革基金會備份。
